---
title: "Desenvolvimento"
output: 
  flexdashboard::flex_dashboard:
    theme: readable #yeti #lumen
    orientation: columns
    vertical_layout: fill
---

```{r setup, include=FALSE}
library(flexdashboard)
library(shiny)
library(leaflet)
library(leaflet.providers)
library(plotly)
library(dplyr)
library(ggplot2)
library(DT)
library(rio)
library(RColorBrewer)
library(viridis)
library(htmltools)
library(corrplot)
library(GGally)

########
firjan <- read.delim("dados/firjan.txt", sep = ";", header = T)
municipios <- readRDS("dados/municipios.rds")
estab_agro <- import("dados/localizacao_agricultura.csv", sep = ",")
lavouras_tem_per <- import("dados/lavouras_tem_per.xls")
caged <- import("dados/caged.xlsx", sheet = 5)
emprego <- import("dados/emprego.xlsx")
pib_mun <- import("dados/pib_mun.xlsx", sheet = 2)
educacao_prova_brasil_mun <- import("TS_RESULTADO_MUNICIPIO.csv")
enem_escola <- import("MICRODADOS_ENEM_ESCOLA.csv", encoding = "Latin-1")
rais <- import("dados/rais.xlsx", sheet = 6)
rais <- rais[2:5573,]
gini_mun <- import("dados/ginibr.xlsx")
pib_per_capta <- import("dados/RENDABR10.dbf")

########
municipios2 <- municipios %>%
  mutate(lat = as.numeric(lat), lng = as.numeric(lng), ifdm = as.numeric(gsub(",", ".", as.character(ifdm))), emp_rend = as.numeric(gsub(",", ".", as.character(emp_rend))), edu = as.numeric(gsub(",", ".", as.character(edu))))

########

pal <- colorNumeric(c("red", "orange", "yellow", "green"), 1:120)
pal2 <- colorNumeric(c("red", "pink", "brown", "green","black"), 1:120)
pal3 <- colorNumeric(c("red",  "green", "black"), 1:10)

vars_paleta <- estab_agro %>%
  select(NOM_TIPO_SEGLOGR) %>%
  distinct() 
 
  
factpal <- colorFactor("inferno", vars_paleta[,1])




```



Firjan
======================================================================

Column {data-width=800 .tabset}
----------------------------------------------------------------------

### Mapa de MT - Firjan

```{r}
municipios2 %>%
  leaflet() %>%
  addProviderTiles(provider = providers$OpenTopoMap) %>%
  addCircleMarkers(lat = municipios2$lat, lng = municipios2$lng, color = ~pal2(ifdm*100)) %>%
  addLegend("bottomright", pal = pal2, values = ~ifdm*100)

```

### Relação IFDM, EMP, EDU

```{r}
  
municipios2 %>%
  plot_ly(z = ~ifdm, x = ~emp_rend, y = ~edu, color = ~mun, hoverinfo = "text", text = ~paste("Município:", mun, "<br>", "IFDM:", ifdm, "<br>", "IF - Educação:", edu, "<br>", "IF - Emprego e Renda:", emp_rend), showlegend = F) %>%
  add_markers(alpha = 0.8, colors = "inferno") %>%
  layout(title = '',
         xaxis = list(showgrid = FALSE, title = "IF - Emprego e Renda"),
         yaxis = list(showgrid = FALSE, title = "IF - Educação"),
         zaxis = list(showgrid = F, title = "IFDM")) 

```



Column{width=200}
---------------------------------------------------------------------


### Dados de MT

```{r}

firjan %>%
  arrange(mun) %>%
  datatable()
  
```

Emprego e Renda
=======================================================================


Column {width=1000 .tabset .tabset-fade}
-----------------------------------------------------------------------

### Relação entre contratações e dispensas - 2020.

```{r}

emprego_mt <- emprego %>%
  filter(UF == "MT") 

emprego_mt %>%
  plot_ly(hoverinfo = "text", text = ~paste("Admissões:", Admissões, "<br>", "Desligamentos:", Desligamentos, "<br>", "Cidade:", mun, "<br>", "IF - Emprego e Renda:", municipios2$emp_rend, "<br>", "Estoque total de empregos:", Estoque), size = ~log(Estoque), showlegend = F, alpha = 0.7, colors = "inferno") %>%
  add_text(x = 5, y = 5, text = ~mes, frame = ~mesID,
           textfont = list(color = toRGB("gray80"), size = 50)) %>%
  add_markers(x = ~log(Admissões), y = ~log(Desligamentos), frame = ~mesID, color = ~mun) %>%
  layout(title = '',
         xaxis = list(showgrid = FALSE),
         yaxis = list(showgrid = FALSE))



```

### Renda

```{r}

pib_mun %>%
  mutate(`2002`= as.numeric(gsub(",", ".", as.character(`2002`))), `2003`= as.numeric(gsub(",", ".", as.character(`2003`))), `2004`= as.numeric(gsub(",", ".", as.character(`2004`)))) %>%
  plot_ly(color = ~Município, colors = "inferno", showlegend = F, alpha = 0.5) %>%
  add_markers(x = ~Município, y = ~`2002`) %>%
  add_markers(x = ~Município, y = ~`2003`) %>%
  add_markers(x = ~Município, y = ~`2004`) %>%
  add_markers(x = ~Município, y = ~`2005`) %>%
  add_markers(x = ~Município, y = ~`2006`) %>%
  add_markers(x = ~Município, y = ~`2007`) %>%
  add_markers(x = ~Município, y = ~`2008`) %>%
  add_markers(x = ~Município, y = ~`2009`) %>%
  add_markers(x = ~Município, y = ~`2010`) %>%
  add_markers(x = ~Município, y = ~`2011`) %>%
  add_markers(x = ~Município, y = ~`2012`) %>%
  add_markers(x = ~Município, y = ~`2013`) %>%
  add_markers(x = ~Município, y = ~`2014`) %>%
  add_markers(x = ~Município, y = ~`2015`) %>%
  add_markers(x = ~Município, y = ~`2016`) %>%
  add_markers(x = ~Município, y = ~`2017`) %>%
  layout(title = '',
         xaxis = list(showgrid = FALSE),
         yaxis = list(showgrid = FALSE, title = "PIB Municipal (R$ 1000) - 2002 à 2017")) 

```

### Emprego por setor

```{r}

rais %>%
  filter(UF == "MT") %>%
  plot_ly(showlegend = F) %>%
  add_boxplot(x = ~log(agro_2018), name = "Agricultura 2018") %>%
  add_boxplot(x = ~log(agro_2019), name = "Agricultura 2019") %>%
  add_boxplot(x = ~log(indus_2018), name = "Indústria 2018") %>%
  add_boxplot(x = ~log(indus_2019), name = "Indústria 2019") %>%
  add_boxplot(x = ~log(constr_2018), name = "Construção Civil 2018") %>%
  add_boxplot(x = ~log(constr_2019), name = "Construção Civíl 2019") %>%
  add_boxplot(x = ~log(comer_2018), name = "Comércio 2018") %>%
  add_boxplot(x = ~log(comer_2019), name = "Comércio 2019") %>%
  add_boxplot(x = ~log(serv_2018), name = "Serviços 2018") %>%
  add_boxplot(x = ~log(serv_2019), name = "Serviços 2019") %>%
  layout(title = '',
         xaxis = list(showgrid = FALSE, title = "Total de contratações (Log)"),
         yaxis = list(showgrid = FALSE)) 

  
  

```

### Gini e  somatório da renda média domiciliar per capita

```{r}
pib_per_capta %>%
  select(MUNCOD, NUMRENDA) %>%
  group_by(MUNCOD) %>%
  filter(MUNCOD %in% c(510010:510895)) %>%
  summarize(renda_per_media = mean(NUMRENDA)) %>%
  bind_cols(mun = gini_mun$Município) %>%
  bind_cols(gini = gini_mun$`2010`) %>%
  plot_ly(showlegend = F, hoverinfo = "text", text = ~paste("Município:", mun, "<br>", "Média do somatório da renda <i>per capita</i>:", renda_per_media, "<br>", "Gini municipal:", gini)) %>%
  add_markers(x = ~gini, y = ~log(renda_per_media), color = ~mun, colors = "inferno", size = ~log(renda_per_media), alpha = 0.6) %>%
  layout(title = '',
         xaxis = list(showgrid = FALSE, title = "Gini municipal"),
         yaxis = list(showgrid = FALSE, title = "Média do somatório da renda domiciliar (log)"))
  

```

Educação (10 melhores municípios) {data-navmenu="Educação"}
========================================================================

Column {width=1000 .tabset .tabset-fade}
------------------------------------------------------------------------

### Prova Brasil - Top 10 mun Firjan

```{r}
oco <- educacao_prova_brasil_mun %>%
  filter(SIGLA_UF == "MT", NOME_MUNICIPIO %in% c("LUCAS DO RIO VERDE", "CUIABA", "DIAMANTINO", "SORRISO", "CAMPO NOVO DO PARECIS", "SINOP", "CAMPO VERDE", "NOVA MUTUM", "RONDONOPOLIS", "PRIMAVERA DO LESTE")) %>%
  plot_ly(size = ~NU_PRESENTES, showlegend = T, colors = "inferno", hoverinfo = "text", text = ~paste("Média (LP):", MEDIA_LP, "<br>", "Média (Matemática):", MEDIA_MT, "<br>", "Município:", NOME_MUNICIPIO, "<br>", "Presentes na prova:", NU_PRESENTES)) %>%
  add_markers(x = ~MEDIA_MT, y = ~MEDIA_LP, alpha = 0.6, color = ~NOME_MUNICIPIO) %>%
  layout(title = '',
         xaxis = list(showgrid = FALSE, title = "Média (Matemática)"),
         yaxis = list(showgrid = FALSE, title = "Média (Língua Portuguesa)"), 
         legend = list(orientation = 'h')) 
oco


```


### ENEM por escola: 2005-2015

```{r}
teste1 <- enem_escola %>%
  filter(SG_UF_ESCOLA == "MT", NU_ANO == 2008) %>%
  mutate(NU_MEDIA_TOT = ((NU_MEDIA_RED + NU_MEDIA_OBJ)/2)*10)

teste2 <- enem_escola %>%
  filter(SG_UF_ESCOLA == "MT", NU_ANO %in% c(2009:2015)) %>%
  mutate(NU_MEDIA_TOT = (NU_MEDIA_RED + NU_MEDIA_CN + NU_MEDIA_CH + NU_MEDIA_LP + NU_MEDIA_MT)/5)

teste3 <- enem_escola %>%
  filter(SG_UF_ESCOLA == "MT", NU_ANO %in% c(2005:2007)) %>%
  mutate(NU_MEDIA_TOT = NU_MEDIA_TOT*10)

desgraca <- teste3 %>%
  bind_rows(teste1, teste2)
  

pinto1 <- desgraca %>%
    filter(NO_MUNICIPIO_ESCOLA %in% c("Lucas do Rio Verde", "Cuiabá", "Diamantino", "Sorriso", "Campo Novo do Parecis", "Sinop", "Campo Verde", "Nova Mutum", "Rondonópolis", "Primavera do Leste")) %>%
  plot_ly(size = ~NU_PARTICIPANTES, colors = "inferno", showlegend = T, hoverinfo = "text", text = ~paste("Município:", NO_MUNICIPIO_ESCOLA, "<br>", "Escola:", NO_ESCOLA_EDUCACENSO, "<br>", "Média no Enem:", NU_MEDIA_TOT, "<br>", "Taxa de aprovação da escola:", NU_TAXA_APROVACAO, "<br>", "Porte da escola:", PORTE_ESCOLA, "<br>", "Tipo:", TP_DEPENDENCIA_ADM_ESCOLA, "<br>", "Taxa de abandono:", NU_TAXA_ABANDONO)) %>%
  add_markers(x = ~NU_TAXA_APROVACAO, y = ~NU_MEDIA_TOT, color = ~NO_MUNICIPIO_ESCOLA, alpha = 0.6, frame = ~NU_ANO, symbol = ~TP_DEPENDENCIA_ADM_ESCOLA, symbols = c('circle','x','triangle', 'square')) %>%
     layout(title = '',
         xaxis = list(showgrid = FALSE, title = "Taxa de aprovação da escola", range = c(0, 100)),
         yaxis = list(showgrid = FALSE, title = "Média ENEM", range = c(0, 700)))
pinto1
    


```

### Desempenho escolas ENEM: 2005-2015 (Exceto privadas)

```{r}
pinto3 <- desgraca %>%
    filter(NO_MUNICIPIO_ESCOLA %in% c("Lucas do Rio Verde", "Cuiabá", "Diamantino", "Sorriso", "Campo Novo do Parecis", "Sinop", "Campo Verde", "Nova Mutum", "Rondonópolis", "Primavera do Leste"), TP_DEPENDENCIA_ADM_ESCOLA != 4) %>%
  plot_ly(size = ~NU_PARTICIPANTES, colors = "inferno", showlegend = T, hoverinfo = "text", text = ~paste("Município:", NO_MUNICIPIO_ESCOLA, "<br>", "Escola:", NO_ESCOLA_EDUCACENSO, "<br>", "Média no Enem:", NU_MEDIA_TOT, "<br>", "Taxa de aprovação da escola:", NU_TAXA_APROVACAO, "<br>", "Porte da escola:", PORTE_ESCOLA, "<br>", "Tipo:", TP_DEPENDENCIA_ADM_ESCOLA, "<br>", "Taxa de abandono:", NU_TAXA_ABANDONO)) %>%
  add_markers(x = ~NU_TAXA_APROVACAO, y = ~NU_MEDIA_TOT, color = ~NO_MUNICIPIO_ESCOLA, alpha = 0.6, frame = ~NU_ANO, symbol = ~TP_DEPENDENCIA_ADM_ESCOLA, symbols = c('circle','x','triangle', 'square')) %>%
    layout(title = '',
         xaxis = list(showgrid = FALSE, title = "Taxa de aprovação da escola"),
         yaxis = list(showgrid = FALSE, title = "Média ENEM"))
pinto3
    

```


### Indicador docente em relação às médias do ENEM, 2013-2015

```{r}
pinto5 <- desgraca %>%
  filter(NO_MUNICIPIO_ESCOLA %in% c("Lucas do Rio Verde", "Cuiabá", "Diamantino", "Sorriso", "Campo Novo do Parecis", "Sinop", "Campo Verde", "Nova Mutum", "Rondonópolis", "Primavera do Leste")) %>%
  plot_ly(size = ~NU_PARTICIPANTES, colors = "inferno", showlegend = T, hoverinfo = "text", text = ~paste("Município:", NO_MUNICIPIO_ESCOLA, "<br>", "Escola:", NO_ESCOLA_EDUCACENSO, "<br>", "Média no Enem:", NU_MEDIA_TOT, "<br>", "Indicador de Adequação da Formação Docente da escola para lecionar no Ensino Médio:", PC_FORMACAO_DOCENTE, "<br>", "Porte da escola:", PORTE_ESCOLA, "<br>", "Tipo:", TP_DEPENDENCIA_ADM_ESCOLA, "<br>","Taxa de abandono:", NU_TAXA_ABANDONO)) %>%
  add_markers(x = ~PC_FORMACAO_DOCENTE, y = ~NU_MEDIA_TOT, color = ~NO_MUNICIPIO_ESCOLA, alpha = 0.6, frame = ~NU_ANO, symbol = ~TP_DEPENDENCIA_ADM_ESCOLA, symbols = c('circle','x','triangle', 'square')) %>%
    layout(title = '',
         xaxis = list(showgrid = FALSE, title = "Indicador de Adequação da Formação Docente da escola para lecionar no Ensino Médio.", range = c(0, 100)),
         yaxis = list(showgrid = FALSE, title = "Média ENEM", range = c(0, 700))) 

pinto5

```

### Desempenho docente em relação às médias do ENEM, 2013-2015 (Exceto privadas)

```{r}
pinto7 <- desgraca %>%
  filter(NO_MUNICIPIO_ESCOLA %in% c("Lucas do Rio Verde", "Cuiabá", "Diamantino", "Sorriso", "Campo Novo do Parecis", "Sinop", "Campo Verde", "Nova Mutum", "Rondonópolis", "Primavera do Leste"), TP_DEPENDENCIA_ADM_ESCOLA != 4) %>%
  plot_ly(size = ~NU_PARTICIPANTES, colors = "inferno", showlegend = F, hoverinfo = "text", text = ~paste("Município:", NO_MUNICIPIO_ESCOLA, "<br>", "Escola:", NO_ESCOLA_EDUCACENSO, "<br>", "Média no Enem:", NU_MEDIA_TOT, "<br>", "Indicador de Adequação da Formação Docente da escola para lecionar no Ensino Médio:", PC_FORMACAO_DOCENTE, "<br>", "Porte da escola:", PORTE_ESCOLA, "<br>", "Tipo:", TP_DEPENDENCIA_ADM_ESCOLA, "<br>", "Taxa de abandono:", NU_TAXA_ABANDONO)) %>%
  add_markers(x = ~PC_FORMACAO_DOCENTE, y = ~NU_MEDIA_TOT, color = ~NO_MUNICIPIO_ESCOLA, alpha = 0.6, frame = ~NU_ANO, symbol = ~TP_DEPENDENCIA_ADM_ESCOLA, symbols = c('circle','x','o', 'square')) %>%
    layout(title = '',
         xaxis = list(showgrid = FALSE, title = "Indicador de Adequação da Formação Docente da escola para lecionar no Ensino Médio.", range = c(0, 100)),
         yaxis = list(showgrid = FALSE, title = "Média ENEM", range = c(0, 100))) 
pinto7

```

### Taxa de abandono

```{r}
subplot1 <- desgraca %>%
  filter(NO_MUNICIPIO_ESCOLA %in% c("Lucas do Rio Verde", "Cuiabá", "Diamantino", "Sorriso", "Campo Novo do Parecis", "Sinop", "Campo Verde", "Nova Mutum", "Rondonópolis", "Primavera do Leste"), TP_DEPENDENCIA_ADM_ESCOLA == 1) %>%
  plot_ly(color = ~NO_MUNICIPIO_ESCOLA, showlegend = F, colors = "inferno") %>%
  add_boxplot(y = ~NU_TAXA_ABANDONO, legendgroup = ~NO_MUNICIPIO_ESCOLA) %>%
  layout(annotations = list(text = "Federais", x = 1.5, y = 2, showarrow = F), yaxis = list(showgrid = F), xaxis= list(showticklabels = FALSE))

subplot2 <- desgraca %>%
  filter(NO_MUNICIPIO_ESCOLA %in% c("Lucas do Rio Verde", "Cuiabá", "Diamantino", "Sorriso", "Campo Novo do Parecis", "Sinop", "Campo Verde", "Nova Mutum", "Rondonópolis", "Primavera do Leste"), TP_DEPENDENCIA_ADM_ESCOLA == 2) %>%
  plot_ly(color = ~NO_MUNICIPIO_ESCOLA, showlegend = T, colors = "inferno") %>%
  add_boxplot(y = ~NU_TAXA_ABANDONO, legendgroup = ~NO_MUNICIPIO_ESCOLA) %>%
  layout(annotations = list(text = "Estaduais", x = 4.5, y = 70, showarrow = F), yaxis = list(showgrid = F), xaxis= list(showticklabels = FALSE)) 

subplot3 <- desgraca %>%
  filter(NO_MUNICIPIO_ESCOLA %in% c("Lucas do Rio Verde", "Cuiabá", "Diamantino", "Sorriso", "Campo Novo do Parecis", "Sinop", "Campo Verde", "Nova Mutum", "Rondonópolis", "Primavera do Leste"), TP_DEPENDENCIA_ADM_ESCOLA == 3) %>%
  plot_ly(color = ~NO_MUNICIPIO_ESCOLA, showlegend = F, colors = "inferno") %>%
  add_boxplot(y = ~NU_TAXA_ABANDONO, legendgroup = ~NO_MUNICIPIO_ESCOLA)%>%
  layout(annotations = list(text = "Municipais", x = 0, y = 1, showarrow = F), yaxis = list(showgrid = F), xaxis= list(showticklabels = FALSE))

subplot4 <- desgraca %>%
  filter(NO_MUNICIPIO_ESCOLA %in% c("Lucas do Rio Verde", "Cuiabá", "Diamantino", "Sorriso", "Campo Novo do Parecis", "Sinop", "Campo Verde", "Nova Mutum", "Rondonópolis", "Primavera do Leste"), TP_DEPENDENCIA_ADM_ESCOLA == 4, NU_TAXA_ABANDONO < 30) %>%
  plot_ly(color = ~NO_MUNICIPIO_ESCOLA, showlegend = F, colors = "inferno") %>%
  add_boxplot(y = ~NU_TAXA_ABANDONO, legendgroup = ~NO_MUNICIPIO_ESCOLA)%>%
  layout(annotations = list(text = "Privadas", x = 4.5, y = 50, showarrow = F), yaxis = list(showgrid = F), xaxis= list(showticklabels = FALSE))

subplot(subplot1, subplot2, subplot3, subplot4, nrows = 2, shareX = T)



```

Educação (Comparação entre 10 melhores e 10 piores) {data-navmenu="Educação"}
=======================================================================



Column {width=1000 .tabset .tabset-fade}
------------------------------------------------------------------------

### Prova Brasil - comparação

```{r}
oco2 <- educacao_prova_brasil_mun %>%
  filter(SIGLA_UF == "MT", NOME_MUNICIPIO %in% c("GENERAL CARNEIRO", "CAMPINAPOLIS", "NOVA NAZARE", "VILA RICA", "GAUCHA DO NORTE", "DENISE", "PONTE BRANCA", "SAO FELIX DO ARAGUAIA", "SANTA TEREZINHA", "ALTO BOA VISTA")) %>%
  plot_ly(size = ~NU_PRESENTES, showlegend = T, colors = "viridis", hoverinfo = "text", text = ~paste("Média (LP):", MEDIA_LP, "<br>", "Média (Matemática):", MEDIA_MT, "<br>", "Município:", NOME_MUNICIPIO, "<br>", "Presentes na prova:", NU_PRESENTES)) %>%
  add_markers(x = ~MEDIA_MT, y = ~MEDIA_LP, alpha = 0.6, color = ~NOME_MUNICIPIO) %>%
  layout(title = '',
         xaxis = list(showgrid = FALSE, title = "Média (Matemática)"),
         yaxis = list(showgrid = FALSE, title = "Média (Língua Portuguesa)"), 
         legend = list(orientation = 'h')) 

subplot(oco, oco2, nrows = 1)


```

### ENEM por escola: 2005-2015 (Comparação)

```{r}
pinto2 <- desgraca %>%
    filter(NO_MUNICIPIO_ESCOLA %in% c("General Carneiro", "Campinápolis", "Nova Nazaré", "Vila Rica", "Gaúcha do Norte", "Denise", "Ponte Branca", "São Félix do Araguaia", "Santa Terezinha", "Alto Boa Vista")) %>%
  plot_ly(size = ~NU_PARTICIPANTES, colors = "viridis", showlegend = T, hoverinfo = "text", text = ~paste("Município:", NO_MUNICIPIO_ESCOLA, "<br>", "Escola:", NO_ESCOLA_EDUCACENSO, "<br>", "Média no Enem:", NU_MEDIA_TOT, "<br>", "Taxa de aprovação da escola:", NU_TAXA_APROVACAO, "<br>", "Porte da escola:", PORTE_ESCOLA, "<br>", "Tipo:", TP_DEPENDENCIA_ADM_ESCOLA, "<br>", "Taxa de abandono:", NU_TAXA_ABANDONO)) %>%
  add_markers(x = ~NU_TAXA_APROVACAO, y = ~NU_MEDIA_TOT, color = ~NO_MUNICIPIO_ESCOLA, alpha = 0.6, frame = ~NU_ANO, symbol = ~TP_DEPENDENCIA_ADM_ESCOLA, symbols = c('circle','x','triangle', 'square')) %>%
    layout(title = '',
         xaxis = list(showgrid = FALSE, title = "Taxa de aprovação da escola", range = c(0, 100)),
         yaxis = list(showgrid = FALSE, title = "Média ENEM", range = c(0, 700)))

subplot(pinto1, pinto2, nrows = 2)
```

### Desempenho escolas ENEM: 2005-2015 (comparação, Exceto privadas)

```{r}
pinto4 <- desgraca %>%
    filter(NO_MUNICIPIO_ESCOLA %in% c("General Carneiro", "Campinápolis", "Nova Nazaré", "Vila Rica", "Gaúcha do Norte", "Denise", "Ponte Branca", "São Félix do Araguaia", "Santa Terezinha", "Alto Boa Vista"), TP_DEPENDENCIA_ADM_ESCOLA != 4) %>%
  plot_ly(size = ~NU_PARTICIPANTES, colors = "viridis", showlegend = T, hoverinfo = "text", text = ~paste("Município:", NO_MUNICIPIO_ESCOLA, "<br>", "Escola:", NO_ESCOLA_EDUCACENSO, "<br>", "Média no Enem:", NU_MEDIA_TOT, "<br>", "Taxa de aprovação da escola:", NU_TAXA_APROVACAO, "<br>", "Porte da escola:", PORTE_ESCOLA, "<br>", "Tipo:", TP_DEPENDENCIA_ADM_ESCOLA, "<br>", "Taxa de abandono:", NU_TAXA_ABANDONO)) %>%
  add_markers(x = ~NU_TAXA_APROVACAO, y = ~NU_MEDIA_TOT, color = ~NO_MUNICIPIO_ESCOLA, alpha = 0.6, frame = ~NU_ANO, symbol = ~TP_DEPENDENCIA_ADM_ESCOLA, symbols = c('circle','x','triangle', 'square')) %>%
    layout(title = '',
         xaxis = list(showgrid = FALSE, title = "Taxa de aprovação da escola", range = c(0, 100)),
         yaxis = list(showgrid = FALSE, title = "Média ENEM", range = c(0, 730)))

subplot(pinto3, pinto4, nrows = 2)
    

```

### Indicador docente em relação às médias do ENEM, 2013-2015

```{r}
pinto6 <- desgraca %>%
  filter(NO_MUNICIPIO_ESCOLA %in% c("General Carneiro", "Campinápolis", "Nova Nazaré", "Vila Rica", "Gaúcha do Norte", "Denise", "Ponte Branca", "São Félix do Araguaia", "Santa Terezinha", "Alto Boa Vista")) %>%
  plot_ly(size = ~NU_PARTICIPANTES, colors = "viridis", showlegend = T, hoverinfo = "text", text = ~paste("Município:", NO_MUNICIPIO_ESCOLA, "<br>", "Escola:", NO_ESCOLA_EDUCACENSO, "<br>", "Média no Enem:", NU_MEDIA_TOT, "<br>", "Indicador de Adequação da Formação Docente da escola para lecionar no Ensino Médio:", PC_FORMACAO_DOCENTE, "<br>", "Porte da escola:", PORTE_ESCOLA, "<br>", "Tipo:", TP_DEPENDENCIA_ADM_ESCOLA, "<br>","Taxa de abandono:", NU_TAXA_ABANDONO)) %>%
  add_markers(x = ~PC_FORMACAO_DOCENTE, y = ~NU_MEDIA_TOT, color = ~NO_MUNICIPIO_ESCOLA, alpha = 0.6, frame = ~NU_ANO, symbol = ~TP_DEPENDENCIA_ADM_ESCOLA, symbols = c('circle','x','triangle', 'square')) %>%
    layout(title = '',
         xaxis = list(showgrid = FALSE, title = "Indicador de Adequação da Formação Docente da escola para lecionar no Ensino Médio.", range = c(0, 100)),
         yaxis = list(showgrid = FALSE, title = "Média ENEM", range = c(0, 700))) 

subplot(pinto5, pinto6, nrows = 2)


```

### Desempenho docente em relação às médias do ENEM, 2013-2015 (Comparação, exceto privadas)

```{r}
pinto8 <- desgraca %>%
  filter(NO_MUNICIPIO_ESCOLA %in% c("General Carneiro", "Campinápolis", "Nova Nazaré", "Vila Rica", "Gaúcha do Norte", "Denise", "Ponte Branca", "São Félix do Araguaia", "Santa Terezinha", "Alto Boa Vista"), TP_DEPENDENCIA_ADM_ESCOLA != 4) %>%
  plot_ly(size = ~NU_PARTICIPANTES, colors = "inferno", showlegend = F, hoverinfo = "text", text = ~paste("Município:", NO_MUNICIPIO_ESCOLA, "<br>", "Escola:", NO_ESCOLA_EDUCACENSO, "<br>", "Média no Enem:", NU_MEDIA_TOT, "<br>", "Indicador de Adequação da Formação Docente da escola para lecionar no Ensino Médio:", PC_FORMACAO_DOCENTE, "<br>", "Porte da escola:", PORTE_ESCOLA, "<br>", "Tipo:", TP_DEPENDENCIA_ADM_ESCOLA, "<br>", "Taxa de abandono:", NU_TAXA_ABANDONO)) %>%
  add_markers(x = ~PC_FORMACAO_DOCENTE, y = ~NU_MEDIA_TOT, color = ~NO_MUNICIPIO_ESCOLA, alpha = 0.6, frame = ~NU_ANO, symbol = ~TP_DEPENDENCIA_ADM_ESCOLA, symbols = c('circle','x','o', 'square')) %>%
    layout(title = '',
         xaxis = list(showgrid = FALSE, title = "Indicador de Adequação da Formação Docente da escola para lecionar no Ensino Médio.", range = c(0, 100)),
         yaxis = list(showgrid = FALSE, title = "Média ENEM", range = c(0, 100))) 
subplot(pinto7, pinto8, nrows = 2)

```

### Taxa de abandono (comparação)

```{r}
subplot5 <- desgraca %>%
  filter(NO_MUNICIPIO_ESCOLA %in% c("General Carneiro", "Campinápolis", "Nova Nazaré", "Vila Rica", "Gaúcha do Norte", "Denise", "Ponte Branca", "São Félix do Araguaia", "Santa Terezinha", "Alto Boa Vista"), TP_DEPENDENCIA_ADM_ESCOLA == 1) %>%
  plot_ly(color = ~NO_MUNICIPIO_ESCOLA, showlegend = F, colors = "viridis") %>%
  add_boxplot(y = ~NU_TAXA_ABANDONO, legendgroup = ~NO_MUNICIPIO_ESCOLA) %>%
  layout(annotations = list(text = "Federais", x = 1.5, y = 2, showarrow = F), yaxis = list(showgrid = F), xaxis= list(showticklabels = FALSE))

subplot6 <- desgraca %>%
  filter(NO_MUNICIPIO_ESCOLA %in% c("General Carneiro", "Campinápolis", "Nova Nazaré", "Vila Rica", "Gaúcha do Norte", "Denise", "Ponte Branca", "São Félix do Araguaia", "Santa Terezinha", "Alto Boa Vista"), TP_DEPENDENCIA_ADM_ESCOLA == 2) %>%
  plot_ly(color = ~NO_MUNICIPIO_ESCOLA, showlegend = T, colors = "viridis") %>%
  add_boxplot(y = ~NU_TAXA_ABANDONO, legendgroup = ~NO_MUNICIPIO_ESCOLA) %>%
  layout(annotations = list(text = "Estaduais", x = 4.5, y = 70, showarrow = F), yaxis = list(showgrid = F), xaxis= list(showticklabels = FALSE)) 

subplot7 <- desgraca %>%
  filter(NO_MUNICIPIO_ESCOLA %in% c("General Carneiro", "Campinápolis", "Nova Nazaré", "Vila Rica", "Gaúcha do Norte", "Denise", "Ponte Branca", "São Félix do Araguaia", "Santa Terezinha", "Alto Boa Vista"), TP_DEPENDENCIA_ADM_ESCOLA == 3) %>%
  plot_ly(color = ~NO_MUNICIPIO_ESCOLA, showlegend = F, colors = "viridis") %>%
  add_boxplot(y = ~NU_TAXA_ABANDONO, legendgroup = ~NO_MUNICIPIO_ESCOLA)%>%
  layout(annotations = list(text = "Municipais", x = 1.5, y = 1, showarrow = F), yaxis = list(showgrid = F), xaxis= list(showticklabels = FALSE))

subplot8 <- desgraca %>%
  filter(NO_MUNICIPIO_ESCOLA %in% c("General Carneiro", "Campinápolis", "Nova Nazaré", "Vila Rica", "Gaúcha do Norte", "Denise", "Ponte Branca", "São Félix do Araguaia", "Santa Terezinha", "Alto Boa Vista"), TP_DEPENDENCIA_ADM_ESCOLA == 4, NU_TAXA_ABANDONO < 30) %>%
  plot_ly(color = ~NO_MUNICIPIO_ESCOLA, showlegend = F, colors = "viridis") %>%
  add_boxplot(y = ~NU_TAXA_ABANDONO, legendgroup = ~NO_MUNICIPIO_ESCOLA)%>%
  layout(annotations = list(text = "Privadas", x = 0.5, y = 50, showarrow = F), yaxis = list(showgrid = F), xaxis= list(showticklabels = FALSE))

subplot(subplot1, subplot2, subplot3, subplot4, subplot6, subplot8, nrows = 3, shareX = F)

  



```

Agricultura
====================================================================================



Column {width=500 .tabset .tabset-fade}
-----------------------------------------------------------------------

### tab1 

```{r}

estab_agro %>%
leaflet() %>%
  addTiles() %>%
  addCircles(lat = ~LATITUDE, lng = ~LONGITUDE, color = ~factpal(estab_agro$NOM_TIPO_SEGLOGR), label = ~htmlEscape(estab_agro$NOM_TIPO_SEGLOGR))
  

```

 


 
